【裁判字號】    98,消債更,203
【裁判日期】    981203
【裁判案由】    更生事件
【裁判全文】
臺灣屏東地方法院民事裁定           98年度消債更字第203號
聲  請  人
即 債務 人  甲○○
                      112號.
上列當事人聲請消費者債務清理事件，本院裁定如下：
    主  文
債務人甲○○自中華民國九十八年十二月十日十二時起開始更生
程序。
命司法事務官進行本件更生程序。
    理  由
一、按債務人不能清償債務或有不能清償之虞；且無擔保或無優
    先權之債務總額未逾新臺幣一千二百萬元者，於法院裁定開
    始清算程序或宣告破產前，得向法院聲請更生；又法院開始
    更生程序之裁定，應載明其年、月、日、時，並即時發生效
    力，消費者債務清理條例第3 條、第42條第1 項、第45條第
    1 項分別定有明文。次按法院裁定開始更生或清算程序後，
    得命司法事務官進行更生或清算程序，必要時得選任律師、
    會計師或其他適當之自然人或法人一人為監督人或管理人，
    同條例第16條第1 項亦有明文。
二、本件債務人聲請意旨略以：其就現所積欠金融機構新臺幣（
    下同）2,488,620 元（其中有擔保債務為760,000 元）之債
    務，以有不能清償情事，曾於民國（下同）95年間以書面向
    最大債權金融機構國泰世華商業銀行請求依「中華民國銀行
    公會會員辦理消費金融案件無擔保債務協商機制」共同協商
    債務清償方案，嗣協商成立，約定自95年10月起，分120 期
    ，每月應繳金額為20,858元，惟原債務人所任職之私立永慈
    老人養護中心之薪資所得為28,000元，本不足個人及扶養二
    名子女之生活必要支出，嗣於96年初再遭減薪一成即每月僅
    餘25,200元可供清償，致履行還款顯有重大困難而毀諾，此
    並非債務人主觀上惡意不履行協商，實係客觀上確有不可歸
    責於債務人之事由。又其無擔保或無優先權之債務總額未逾
    1,200 萬元，復未經法院裁定開始清算程序或宣告破產，爰
    向本院聲請更生等語。
三、經查，債務人所主張之上開事實，業據其提出與所述相符之
    債權人清冊、財產暨收入狀況說明書、協商成立協議書暨無
    擔保債務還款計劃影本、財政部台灣省南區國稅局96、97年
    度綜合所得稅各類所得資料清單、財產歸屬資料清單、財團
    法人金融合徵信中心當事人查詢個人資料（信用報告）回覆
    書暨綜合報報書、戶籍謄本、薪資減資證明書、在職證明書
    、薪資袋等件為證，應堪信實。另查，債務人名下固擁有坐
    落屏東縣竹田鄉○○段897-25地號土地及其上同段建號82號
    建號即門牌號碼屏東縣竹田鄉○○路18巷112 號房屋，然有
    抵押權人台灣土地銀行股份有限公司設定之抵押權110 萬元
    ，業經本院98年度司執字第6280號執行事件於98年9 月22日
    拍賣無實益，已非純資產。此外，尚無其他有變現價值之動
    產可資為清償之憑藉，又查無債務人有消費者債務清理條例
    第6 條第3 項、第8 條或第46條各款所定駁回更生聲請之事
    由存在，則債務人聲請更生，應屬有據，爰裁定如主文第一
    項所示，並命司法事務官進行本件更生程序。
中    華    民    國    98    年    12    月    3    日
                      民事庭  法  官  吳思怡
上為正本係照原本作成。
本裁定不得抗告。
本裁定已於98年12月3日上午10時公告。
中    華    民    國    98    年    12    月    3    日
                              書記官  魏慧夷


司法院資訊處製作；財團法人民間司法改革基金會備份。
